---
title: Pruebas no parametricas aplicadas a las trabas administrativas de los trabajadores
  del Estado
author: "Grupo 4"
date: "26/7/2020"
output: word_document
---

```{r setup, include=FALSE}
knitr::opts_chunk$set(echo = TRUE)
```

## Objetivo

Aplicar algunas `pruebas no parametricas` a algunas variables de interes con respecto a las trabas administrativas que tienen los trabajadores del estado. 

El código empleado se puede verificar en el siguiente **link** :  <https://github.com/HernanPerci/ParcialNoParametrica>.

## Descripción de la base de datos

Se recogen informaciones sobre las trabas administrativas que tienen los trabajadores en su ambiente laboral, asi como si sabe a que sistema administrativo se relaciona su experiencia tratada y acciones que nos pueda recomendar para solucionarlo.

Los problemas o trabas se tratan de relacionar con los tipos de entidad pública de la cual proviene el trabajador.

Cada entidad de las cuales podemos identificar del cual proviene el trabajador, tiene asociado un nivel de gobierno respectivo.

Se recopilo tambien el organo de pertenencia del trabajador, su sexo y sus años trabajando en el estado con el fin de encontrar relaciones sobre los problemas administrativos con estas variables.

## Población

La población son todos los trabajadores del estado a traves del tiempo que dure la encuesta en línea. 

## Muestra

Es una muestra no probabilistica donde los que llegan a responder son los interesados que les llego el correo con el link de la encuesta.

## Unidad de análisis

Cada trabajador del estado que responda la encuesta.

## Variables y escalas de medición

```{r }
library(tidyverse)
library(readxl)
library(lubridate)

```


```{r}
bbdd <- read_excel("bbdd_no_parametrica.xlsx", 
    range = "A3:Z2261", col_types = c("date", 
        "text", "text", "text", "text", "text", 
        "text", "text", "text", "text", "text", 
        "text", "text", "text", "text", "text", 
        "text", "text", "text", "text", "text", 
        "text", "text", "text", "text", "text"))

#-------------------

bbdd$Identificado <- factor(bbdd$Identificado , levels = c("Identificado", "No Identificado", "Viciado", "No Aplica", "Sin Respuesta"))

#-------------------

bbdd$Priorizado <- factor(bbdd$Priorizado , levels = c("Si", "No", "Viciado", "No Aplica", "Sin Respuesta"))

#--------------------

bbdd$`Nivel de gobierno` <- factor(bbdd$`Nivel de gobierno` , levels = c("Nacional", "Regional", "Local", "Viciado", "No Identificado", "No Aplica", "Sin Respuesta"))

#-------------------

bbdd$`Organo de pertenencia` <- factor(bbdd$`Organo de pertenencia`, levels = c("Órgano de Apoyo (recursos humanos, administración, tecnologías de la información, otros)", "Órgano de Asesoría (jurídica, planeamiento, presupuesto, otros)", "Órgano de Línea", "Otros", "Sin Respuesta"), labels = c("apoyo", "asesoria", "linea", "Otros","Sin Respuesta"))

#-------------------

bbdd$`Años trabajando en el Estado` <- factor(bbdd$`Años trabajando en el Estado`, levels = c("Menos de dos años", "De dos a cinco años", "De seis a diez años", "Más de diez años", "Sin Respuesta"), labels = c("[0 - 2>", "[2 - 5]", "[6 - 10]", "[11 a más>", "Sin Respuesta"))

glimpse(bbdd)
```

## Resultados descriptivos

```{r }
ggplot(bbdd, aes(x = Identificado)) +
  geom_bar(aes(fill = Identificado)) +
  scale_fill_brewer(palette = "Blues") +
  labs(y = "frecuencia", title = "Frecuencia de encuestas identificadas") +
  geom_text(stat = 'count', aes(label = ..count..), position = position_dodge(0.9), color = "black")

ggplot(bbdd, aes(x = Priorizado)) +
  geom_bar(aes(fill = Priorizado)) +
  scale_fill_brewer(palette = "Blues") +
  labs(y = "frecuencia", title = "Frecuencia de encuestas priorizadas") +
  geom_text(stat = 'count', aes(label = ..count..), position = position_dodge(0.9), color = "black")

ggplot(bbdd, aes(x = `Nivel de gobierno`)) +
  geom_bar(aes(fill = `Nivel de gobierno`)) +
  scale_fill_brewer(palette = "Blues") +
  labs(y = "frecuencia", title = "Frecuencia de encuestas por nivel de gobierno") +
  geom_text(stat = 'count', aes(label = ..count..), position = position_dodge(0.9), color = "black")

ggplot(bbdd, aes(x = `Organo de pertenencia`)) +
  geom_bar(aes(fill = `Organo de pertenencia`)) +
  scale_fill_brewer(palette = "Blues") +
  labs(y = "frecuencia", title = "Frecuencia de encuestas por organo de pertenencia") +
  geom_text(stat = 'count', aes(label = ..count..), position = position_dodge(0.9), color = "black")

ggplot(bbdd, aes(x = Sexo)) +
  geom_bar(aes(fill = Sexo)) +
  scale_fill_brewer(palette = "Blues") +
  labs(y = "frecuencia", title = "Frecuencia de encuestas por sexo") +
  geom_text(stat = 'count', aes(label = ..count..), position = position_dodge(0.9), color = "black")

ggplot(bbdd, aes(x = `Años trabajando en el Estado`)) +
  geom_bar(aes(fill = `Años trabajando en el Estado`)) +
  scale_fill_brewer(palette = "Blues") +
  labs(y = "frecuencia", title = "Frecuencia de encuestas por años trabajando en el estado") +
  geom_text(stat = 'count', aes(label = ..count..), position = position_dodge(0.9), color = "black")

ggplot(bbdd, aes(x = completa)) +
  geom_bar(aes(fill = completa)) +
  scale_fill_brewer(palette = "Blues") +
  labs(y = "frecuencia", title = "Frecuencia de encuestas completas") +
  geom_text(stat = 'count', aes(label = ..count..), position = position_dodge(0.9), color = "black")
```
